臺灣臺南地方法院刑事判決　　　　　　　　　　　　　九十一年度訴字第三二一號
　　公　訴　人　臺灣台南地方法院檢察署檢察官
　　被　　　告　丁○○
　　　　　　　　乙○○
　　共同指定
　　辯 護 人　 本院公設辯護人甲○○
右列被告因強盜等案件，經檢察官提起公訴（九十一年度偵字第二三七五號），本院
判決如左：
    主  文
丁○○竊盜，累犯，處有期徒刑陸月；又共同意圖為自己不法之所有，攜帶兇器，以
強暴致使不能抗拒，而取他人之物，累犯，處有期徒刑柒年陸月，應執行有期徒刑柒
年拾月。
乙○○共同意圖為自己不法之所有，攜帶兇器，以強暴致使不能抗拒，而取他人之物
，處有期徒刑柒年貳月。
    事  實
一、丁○○於民國八十五年間，因犯盜匪罪，經本院判處有期徒刑二年六月確定，已
    於八十七年十一月十七日執行完畢，又丁○○、乙○○二人再於九十年七月四日
    共犯搶奪罪，經本院及臺灣高等法院台南分院判處有期徒刑一年四月、十月確定
    ，猶不知悔改，意圖為自己不法之所有，於民國九十一年二月二十六日凌晨四時
    四十分許，丁○○在台南市○○路○段一七六號前，見丙○○所有車牌號碼八Ｊ
    ─五七六一號自小客車鑰匙未拔起，乃將該自小客車竊取，於得手後，復另行起
    意，與乙○○共同意圖為自己不法之所有，共謀以製造假車禍方式乘機強劫他人
    財物，遂由丁○○駕駛上開竊得之自小客車搭載乙○○尋找下手對象。翌日凌晨
    二時五十分許，在台南縣歸仁鄉○○村○○○街八十二號附近，二人見戊○○獨
    自駕駛車牌號碼Ｃ八─０八六一號自小客車，認有機可乘，丁○○即駕駛上開竊
    得之自小客車並故意以車頭撞擊戊○○所駕駛自小客車之後部。戊○○被撞擊後
    ，引擎未熄火即下車查看，丁○○隨即下車，佯問戊○○車子被撞擊後有無受損
    ，並乘戊○○查看其車牌號碼Ｃ八─０八六一號自小客車有無受損不注意之際，
    緊抓戊○○之手，並持其所有足以為害他人生命、身體之兇器木棒一支，架住戊○○之頸部，並恫嚇其不得聲張，至使戊○○不能抗拒。此際，乙○○旋即乘機
    下車改坐上戊○○所有自小客車之駕駛座，丁○○見共謀強劫他人財物目的順利
    ，遂將緊抓戊○○之手推開，迅速坐進由乙○○所駕駛戊○○之自小客車，由乙○○駕車載丁○○逃逸，原丁○○所竊得之上開自小客車則棄置現場。乙○○駕
    車載丁○○至台南縣永康市○○路二三七巷四號前，見強劫目的已達，丁○○、
    乙○○即取走戊○○置放於車上皮包內之現金新台幣六百元後，將戊○○自小客
    車棄於該處，並將車鑰匙丟於河中，嗣經戊○○報警後循線查獲上情。
二、案經台南縣警察局歸仁分局報請臺灣臺南地方法院檢察署檢察官偵查起訴。
    理  由
一、訊之被告丁○○對於右揭時地，竊取丙○○所有車牌號碼八Ｊ─五七六一號自小
    客車之事實坦承不諱，矢口否認製造假車禍方式乘機強劫戊○○財物之犯行，辯
    稱：係不小心擦撞戊○○所駕駛自小客車，戊○○引擎未熄火即下車查看，喊得
    很大聲，我就近檢拾木棒一支，但我並沒有傷害被害人戊○○云云。另訊之被告
    乙○○坦承於右揭時地駕駛被害人戊○○所有之自小客車載丁○○逃離現場之事
    實不諱，亦矢口否認有共同強盜之犯行，辯稱：案發當時我本坐在丁○○所竊得
    之自小客車內，我不知道丁○○與戊○○發生什麼事，只知道他們二人有發生爭
    執，因一時心慌怕警察來，情急之下才將戊○○之車開走云云。惟查：被告等確
    有於右揭製造假車禍乘機強劫戊○○財物之犯行事實，業據被告乙○○於警訊時
    自白不諱，核與被害人戊○○於警訊、檢察官偵查及本院審理時指述之情節相符
    ，況茍真是一般不小心擦撞車禍，則雙方應請警察前來處理，被告等非但未請警
    察前來處理，且於被害人大聲喊叫時，丁○○即緊抓戊○○之手，並持其所有足
    以為害他人生命、身體之兇器木棒一支，架住戊○○之頸部，並恫嚇其不得聲張
    ，至使戊○○不能抗拒。此際，乙○○旋即乘機下車改坐上被害人戊○○所有自
    小客車之駕駛座，丁○○見共謀強劫他人財物目的順利，遂將緊抓戊○○之手推
    開，迅速坐進由乙○○所駕駛戊○○之自小客車，由乙○○駕車載丁○○逃逸，
    查車牌號碼八Ｊ─五七六一號自小客車並非由乙○○其所駕駛，請警察前來處理
    亦與其不相干，又被告乙○○如因此會害怕，此際自可搭計程車先行離去或逕予
    先行離去，況之前二人甫因共犯搶奪罪，經本院及臺灣高等法院台南分院判處有
    期徒刑一年四月、十月確定，更應謹慎，豈會因害怕反而將被害人戊○○之車開
    走之理？查被告等製造假車禍其真意係乘機強劫被害人置放於車上皮包內之財物
    ，從而被告等所辯上開各情節顯均係卸責之詞，不足採信，被告等之犯行應堪認
    定。
二、查木棒亦係兇器之一種，核被告丁○○竊取他人汽車之行為，係犯刑法第三百二
    十條第一項之竊盜罪、又攜帶兇器木棒強盜他人財物，所為另犯第三百三十條第
    一項之加重強盜罪，其所犯前開二罪，犯意各別，罪名不同，應予分論併罰。被
    告乙○○之所為，係犯刑法第三百三十條第一項之加重強盜罪，被告二人彼此間
    就本件加重強盜罪之犯行，有犯意之聯絡及行為之分擔，皆為共同正犯。被告丁○○曾因犯盜匪罪，經本院判處有期徒刑二年六月，於八十七年十一月十七日執
    行完畢，有台灣高等法院被告全國全案紀錄表一紙附卷可按，其於五年內再犯本
    件有期徒刑以上之罪，應依累犯之規定依法加重其刑。爰審酌被告二人之素行、
    於九十年七月四日共犯搶奪罪，經本院及臺灣高等法院台南分院判處有期徒刑一
    年四月、十月確定，（有台灣高等法院被告全國全案紀錄表乙紙附卷足憑）、猶
    不知悔改，犯罪之動機、手段、目的、所生危害、所得利益僅有現金新台幣六百
    元及審理中坦承部分犯行，態度尚佳等一切情狀，分別量處如主文所示之刑，並
    就被告丁○○部分，合併定其應執行之刑，以示懲儆。又木棒一支，被告丁○○
    供稱於犯罪後已丟棄，且未扣案，爰不予宣告沒收，併此敘明。
據上論斷，應依刑事訴訟法第二百九十九條第一項前段，刑法第三百二十條第一項、
第二十八條、第三百三十條第一項、第四十七條、第五十一條第五款、罰金罰鍰提高
標準條例第一項前段，判決如主文。
本案經檢察官高峰祈到庭執行職務。
中      華      民      國      九十一      年      六      月    四    日
                               臺灣臺南地方法院刑事第五庭
                                      法  官   陳  忠  鎣
右正本證明與原本無異
如不服本判決應於送達後十日內向本院提出上訴狀（應附繕本）
                                      書記官   吳  信  助
中      華      民      國      九十一      年      六      月    六    日
附錄本案論罪科刑法條全文：
中華民國刑法第三百二十條第一項(普通竊盜罪)
意圖為自己或第三人不法之所有，而竊取他人之動產者，為竊盜罪，處五年以下有期
徒刑、拘役或五百元以下罰金。
中華民國刑法第三百三十條第一項
犯強盜罪而有第三百二十一條第一項各款情形之一者，處七年以上有期徒刑。
中華民國刑法第三百二十一條第一項
犯竊盜罪而有左列情形之一者，處六月以上、五年以下有期徒刑：
一  於夜間侵入住宅或有人居住之建築物、船艦或隱匿其內而犯之者。
二  毀越門扇、牆垣或其他安全設備而犯之者。
三  攜帶兇器而犯之者。
四  結夥三人以上而犯之者。
五  乘火災、水災或其他災害之際而犯之者。
六  在車站或埠頭而犯之者。
